臺灣板橋地方法院刑事判決　　　　　　　96年度訴字第3760號
公　訴　人　臺灣板橋地方法院檢察署檢察官
被　　　告　甲○○
上列被告因違反毒品危害防制條例案件，經檢察官提起公訴（96
年度毒偵字第6342號、第6520號），被告於準備程序中就被訴事
實為有罪之陳述，經本院合議庭裁定由受命法官獨任進行簡式審
判程序，並判決如下：
    主  文
甲○○施用第一級毒品，累犯，處有期徒刑捌月；扣案玻璃球壹
個沒收。又施用第一級毒品，累犯，處有期徒刑捌月；扣案海洛
因壹包（淨重零點壹壹公克），沒收銷燬之，前開扣案海洛因之
包裝袋壹只沒收。應執行有期徒刑壹年；扣案海洛因壹包（淨重
零點壹壹公克），沒收銷燬之，前開扣案海洛因之包裝袋壹只、
玻璃球壹個，均沒收。
    事  實
一、甲○○曾因施用毒品經送勒戒處所觀察、勒戒，復因違反毒
    品危害防制條例案件，由本院以92年度訴字第2370號判決就
    施用第一級毒品部分判處有期徒刑8 月，施用第二級毒品部
    分判處有期徒刑4 月，應執行有期徒刑11月，並經臺灣高等
    法院93年度上訴字第691 號、最高法院台上字第3661號判決
    駁回上訴確定；復施用毒品違反毒品危害防制條例，經臺灣
    高等法院以93年度上訴字第3386號判決判處有期徒刑10月確
    定，並接續執行，於民國95年5 月2 日執行完畢。詎未知悛
    悔，猶基於施用第一級、第二級毒品之犯意，於96年8 月14
    日某時許，在臺北縣三重市○○路○ 段33巷47號2 樓住處，
    以將海洛因、安非他命置入玻璃球內燒烤產生煙霧之方式，
    施用海洛因、安非他命1 次。而於翌日晚間9 時許，在臺北
    縣三重市○○路○ 段96號前為警查獲，並在臺北縣三重市○
    ○路○ 段33巷47號2 樓扣得玻璃球1 個。又基於施用第一級
    毒品之故意，於同年月23日中午12時許，在前址住處，以相
    同方式，施用海洛因1 次。嗣於同年月26日下午1 時許，在
    臺北縣三重市○○路○ 段33巷47號前為警查獲，並扣得海洛
    因1 包（淨重0.11公克）。
二、案經臺北縣政府警察局三重分局報請臺灣板橋地方法院檢察
    署檢察官偵查起訴。
    理  由
一、上揭事實，業據被告甲○○於警詢、檢察官訊問及本院審理
    時坦承不諱，並有海洛因1 包、玻璃球1 個扣案可資佐證。
    且被告於96年8 月15日、26日為警查獲後所排放之尿液經採
    樣送驗，以酵素免疫分析法檢驗及氣相層析質譜儀法確認檢
    驗結果，於海洛因之代謝物鴉片類呈陽性反應，有臺灣檢驗
    科技股份有限公司濫用藥物尿液檢驗報告2 件附卷足稽，俱
    徵被告前揭不利於己之自白與事實相符。至被告於96年8 月
    15日為警查獲所採集之尿液經檢驗固呈安非他命類陰性反應
    ，惟臺灣檢驗科技股份有限公司係依行政院衛生署訂定之濫
    用藥物尿液檢驗機構認可基準，以尿液檢體中藥物或其代謝
    物濃度高於公告閾值，判定為陽性，並有可定量濃度下限，
    是經判定為陰性者，或因其藥物、代謝物濃度低於最低可定
    量濃度，或未達行政院衛生署公告數值，非謂該檢體絕不含
    藥物成份。況施用毒品後代謝物之濃度，將因施用量、施用
    頻率、尿液採驗時間、個人體質與代謝情況而異，是前述尿
    液檢體經檢驗雖呈安非他命類陰性反應，仍不足認被告確未
    施用安非他命。綜上，本案事證明確，被告犯行堪予認定。
二、按海洛因、安非他命分係毒品危害防制條例所規定之第一、
    二級毒品，被告施用之，核係犯同條例第10條第1 項之施用
    第一級毒品罪及同條第2 項之施用第二級毒品罪。被告施用
    海洛因、安非他命前後持有第一、二級毒品之低度行為，為
    施用之高度行為所吸收，均不另論罪。被告於96年8 月14日
    以一行為同時施用海洛因、安非他命，觸犯施用第一級毒品
    、施用第二級毒品二罪，為想像競合犯，應依刑法第55條規
    定，從一較重之施用第一級毒品罪論處（公訴人認應分論併
    罰，容有未洽）。被告前後二次施用海洛因犯行，犯意各別
    ，行為互殊，應予分論併罰。又被告有如本判決事實欄所述
    論罪科刑之執行紀錄，有臺灣高等法院被告前案紀錄表可供
    參憑，其於徒刑執行完畢後5 年內故意再犯上開有期徒刑以
    上之罪，為累犯，應依刑法第47條第1 項規定，分別加重其
    刑。爰審酌被告曾因施用毒品經觀察、勒戒，並受刑之科處
    及執行，猶施用海洛因、安非他命再犯本罪，顯見其自制力
    薄弱，漠視法令禁制濫用毒品，應予非難，兼衡其施用海洛
    因、安非他命所生危害實以自戕健康為主，暨被告犯後坦承
    犯行，態度良好等一切情狀，分別量處如主文所示之刑，並
    定其應執行之刑，資為懲儆。
三、扣案海洛因1 包（淨重0.11公克），為查獲之毒品，不問屬
    於犯人與否，應依毒品危害防制條例第18條第1 項前段規定
    ，沒收銷燬之。而扣案玻璃球1 個，係在被告住處查獲，證
    人柯健隆於警詢時亦證稱：「我們三人去甲○○家中時，吸
    食器（即該玻璃球）就放在甲○○家中桌上。」等語（見臺
    灣板橋地方法院96年度毒偵字第6342號偵查卷宗第12頁），
    被告復坦承以玻璃球施用海洛因、安非他命，益徵前開玻璃
    球確係被告所有，並供其於96年8 月14日施用毒品使用；另
    扣案海洛因之包裝袋1 只，為被告所有，供其於同年月23日
    施用海洛因使用，則據被告供承在卷，均應依刑法第38條第
    1 項第2 款規定，併予宣告沒收。
據上論斷，應依刑事訴訟法第273 條之1 第1 項、第299 條第1
項前段，毒品危害防制條例第10條第1 項、第2 項、第18條第1
項前段，刑法第11條、第55條、第47條第1 項、第38條第1 項第
2 款、第51條第5 款、第9 款，判決如主文。
本案經檢察官張誌洋到庭執行職務。
中　　華　　民　　國　　96　　年　　11　　月　　30　　日
                        刑事第四庭  法  官  廖  怡  貞
以上正本證明與原本無異。
如不服本判決，應於判決送達後10日內，向本院提出上訴狀，上
訴於臺灣高等法院（須附繕本）。
                                    書記官  林  惠  齡
中　　華　　民　　國　　96　　年　　11　　月　　30　　日
※附錄本案論罪科刑法條全文※
毒品危害防制條例第10條：
施用第一級毒品者，處6 月以上5 年以下有期徒刑。
施用第二級毒品者，處3 年以下有期徒刑。
